【裁判字號】    97,交抗,1362
【裁判日期】    971128
【裁判案由】    聲明異議
【裁判全文】
臺灣高等法院臺中分院刑事裁定        97年度交抗字第1362號
抗  告  人  甲○○
上列抗告人因聲明異議案件，不服臺灣臺中地方法院中華民國97
年10月16日所為裁定（97年度交聲字第2730號）提起抗告，本院
裁定如下：
    主    文
抗告駁回。
    理    由
一、抗告意旨略以：臺中市警察局未先拖吊停在黃線上之箱型車
    ，竟將抗告人停在騎樓之老舊車輛吊走，其選擇性之不公平
    執法，乃係違法之行政處分云云。
二、按道路交通管理處罰條例第 8條規定：違反第12條至第68條
    之行為，由公路主管機關處罰；違反第69條至第84條之行為
    ，由警察機關處罰。又受處分人不服第 8條主管機關所為之
    處罰，得於接到裁決書之翌日起20日內，向管轄地方法院聲
    明異議，同條例第87條第 1項亦有明文。另道路交通案件處
    理辦法第13條規定：「聲明異議，應以司法狀紙敘述異議之
    理由，提出於原處分機關為之，原處分機關應於接受異議書
    狀 5日內，將該案卷宗及有關證物，送交該管地方法院或其
    分院交通法庭」。經查：(一)臺中市警察局於97年 5月26日以
    林仕陽所有車牌HA－7213號自用小客車「在禁止臨時停車處
    所停車」為由，予以拖吊並逕行舉發其有違反道路交通管理
    處罰條例第56條第1項第1款之行為等情，有臺中市警察局97
    年5月26日中市警交字第GQ0000000號舉發違反道路交通管理
    事件通知單在卷可憑。又抗告人甲○○不服上開通知單，提
    出申訴，經臺中市警察局函覆：「本案違規屬實，仍請依法
    接受裁處，臺端如認有不符事實或舉發不當，可依道路交通
    管理處罰條例第87條規定，逕向公路監理機關辦理聲明異議
    ，以維護本身權益」，有臺中市警察局97年6月6日中市警交
    字第0970041402號存卷可查。(二)違反道路交通管理處罰條例
    第56條第1項第1款之行為，依同條例第 8條規定，應由公路
    主管機關（即監理站或監理所）處罰，並非警察機關。本件
    除上開臺中市警察局舉發違反道路交通管理事件通知單及函
    文外，並無任何公路主管機關依道路交通管理處罰條例處罰
    之裁決書，且車牌HA－7213號係林仕陽所有，既尚未經公路
    主管機關裁決，則抗告人是否為受處分人而得聲明異議，亦
    有不明，是抗告人逕行聲明異議（按抗告人原向臺中高等行
    政法院提起行政訴訟，經該院以 97年度簡字第00074裁定移
    送管轄之臺灣臺中地方法院），即不符道路交通管理處罰條
    例第87條規定，難認合法。原審法院因而認抗告人之聲明異
    議不合法，予以駁回，核與違誤，抗告意旨指摘原裁定不當
    ，為無理由，應予駁回。
三、據上論斷，應依道路交通事件處理辦法第26條、刑事訴訟法
    第412條，裁定如主文。
中    華    民    國    97    年    11    月    28    日
            交通法庭      審判長法  官  李  文  雄
                                法  官  林  靜  芬
                                法  官  張  恩  賜
以上正本證明與原本無異。
不得再抗告。
                                書記官  陳  如  慧
中    華    民    國    97    年    11    月    28    日


司法院資訊處製作；財團法人民間司法改革基金會備份。
